臺灣高雄地方法院刑事判決　　　　　　　　　　　　九十三年度訴字第二二四二號
　　公　訴　人　臺灣高雄地方法院檢察署檢察官
　　被　　　告　乙○○
右列被告因違反毒品危害防制條例案件，經檢察官提起公訴（九十三年度毒偵字第三
四一四、三六二○號），被告於本院準備程序中就被訴事實為有罪之陳述，經詢問當
事人意見，合議庭裁定由受命法官依簡式審判程序獨任審理，本院判決如左：
    主  文
乙○○連續施用第一級毒品，處有期徒刑拾月，扣案之注射針筒參支、海洛因殘渣袋
貳只沒收銷燬之；又連續施用第二級毒品，處有期徒刑伍月。應執行有期徒刑壹年貳
月，扣案之注射針筒參支、海洛因殘渣袋貳只沒收銷燬之。
    事  實
一、乙○○曾因施用毒品案件，經本院裁定送觀察、勒戒後，認有繼續施用毒品之傾
    向，令入戒治處所施以強制戒治，於民國八十八年十月二十日戒治期滿後，經臺
    灣高雄地方法院檢察署（下稱高雄地檢署）檢察官於八十九年四月二十七日以八
    十八年度戒毒偵字第三五○號為不起訴處分確定。又因再犯施用毒品案件，經高
    雄地檢署檢察官起訴並聲請送強制戒治，經本院以九十一年度訴緝字第二一五號
    判處應執行有期徒刑十月確定（未構成累犯）。詎仍不知悔改，於強制戒治執行
    完畢釋放後五年內，復基於施用第一級毒品海洛因及第二級毒品甲基安非他命（
    起訴書誤載為安非他命，以下同）之概括犯意，自九十三年三月中旬某日起至同
    年四月十五日二十二時許止，連續在其位於彰化縣溪湖鎮○○路○段三三五巷四
    八弄十七號之住處、友人黃晉義位於彰化縣和美鎮○○路一五二巷十七號之住處
    等地，以針筒注射之方式施用第一級毒品海洛因多次；另自九十三年三月十四日
    十五時三十分許回溯二十四小時內之某時起至同年四月十六日八時五分許回溯二
    十四小時內之某時止，連續在友人黃晉義上開住處及不詳地點，以燒烤後吸食煙
    霧之方式施用第二級毒品甲基安非他命多次。嗣於九十三年三月十四日十五時三
    十分許，在彰化縣和美鎮○○路二三四巷二七號為警查獲；復於同年四月十六日
    八時五分許，在友人黃晉義上開住處為警查獲，並扣得乙○○所有之注射針筒三
    支、海洛因殘渣袋二只。
二、案經彰化縣警察局和美分局報請臺灣彰化地方法院檢察署呈臺灣高等法院檢察署
    核轉高雄地檢署檢察官偵查起訴。
    理  由
一、按本件被告乙○○所犯係死刑、無期徒刑、最輕本刑為三年以上有期徒刑以外之
    罪，其於準備程序就前揭被訴事實為有罪之陳述，經受命法官告知簡式審判程序
    之旨，並聽取其與公訴人之意見後，本院認無不得或不宜改依簡式審判程序進行
    之情形，爰依刑事訴訟法第二百七十三條之一第一項規定，裁定本件由受命法官
    獨任進行簡式審判程序，合先敘明。
二、右揭事實，業據被告於本院審理時坦承不諱，且被告於九十三年三月十四日十五
    時三十分許、同年四月十六日八時五分許經警查獲時所採集之尿液，經分別送請
    彰化縣衛生局、中山醫學大學附設醫院藥物濫用檢測中心檢驗之結果，均呈嗎啡
    、甲基安非他命之陽性反應，有彰化縣衛生局九十三年三月二十二日煙檢字第九
    三○七六七號、同年四月二十日煙檢字第九三一一一七號煙毒尿液檢驗成績書、
    中山醫學大學附設醫院藥物濫用檢測中心九十三年五月二十日檢測報告各一紙及
    彰化縣警察局和美分局委託檢驗尿液代號與真實姓名對照認證單二紙在卷足憑；
    又所扣得之注射針筒三支、殘渣袋二只，經鑑定結果，均含有第一級毒品海洛因
    之殘留，有高雄醫學大學附設中和紀念醫院編號９３０９─３４１、９３０９─
    ３４２號檢驗報告各一紙附卷可稽，足認被告之自白與事實相符，本件事證明確
    ，被告犯行洵堪認定。
三、按海洛因、甲基安非他命分別為毒品危害防制條例第二條第二項第一款、第二款
    所稱之第一、二級毒品，不得施用、持有。次按，犯毒品危害防制條例第十條施
    用第一級、第二級毒品之罪者，檢察官應聲請法院裁定，令被告入勒戒處所觀察
    、勒戒，經觀察、勒戒後，檢察官依據勒戒處分之陳報，認受觀察、勒戒人無繼
    續施用毒品傾向者，應即釋放，並為不起訴之處分；認受觀察、勒戒人有繼續施
    用毒品之傾向者，檢察官應聲請法院裁定令入戒治處所強制戒治，其期間為六個
    月以上，至無繼續強制戒治之必要為止，但最長不得逾一年，強制戒治期滿，應
    即釋放，由檢察官為不起訴之處分。觀察、勒戒或強制戒治執行完畢釋放後，五
    年內再犯第十條之罪者，應依一般刑事訴訟程序予以起訴論罪科刑，此觀諸毒品
    危害防制條例第二十條第一項、第二項、第二十三條第一項、第二項規定自明。
    被告既曾因施用毒品案件，經本院裁定送觀察、勒戒後，認有繼續施用毒品之傾
    向，令入戒治處所施以強制戒治，於民國八十八年十月二十日戒治期滿後，經高
    雄地檢署檢察官於八十九年四月二十七日以八十八年度戒毒偵字第三五○號為不
    起訴處分確定。復因再犯施用毒品案件，經高雄地檢署檢察官起訴並聲請送強制
    戒治，本院以九十一年度訴緝字第二一五號判處應執行有期徒刑十月確定（未構
    成累犯），有該不起訴處分書、判決書、臺灣高等法院被告全國前案紀錄表在卷
    可稽，其於五年內再犯本件施用毒品案件，依前述規定自應予以起訴論罪科刑。
    是核被告所為，係犯毒品危害防制條例第十條第一項、第二項之施用第一、二級
    毒品罪。其持有第一、二級毒品之低度行為，應分別為施用第一、二級毒品之高
    度行為所吸收，不另論罪。其先後多次施用第一級毒品及第二級毒品之犯行，均
    時間緊接，方法相同，均觸犯構成要件相同之罪名，顯均係基於概括犯意為之，
    均為連續犯，應分別依刑法第五十六條之規定論以一罪，並均依法加重其刑。另
    除起訴書所載被告自九十三年四月十四日起至同年月十六日八時五分許回溯二十
    四小時內之某時止，多次施用第二級毒品甲基安非他命之犯行業經公訴人起訴外
    ，被告未經起訴之九十三年三月十四日十五時三十分許回溯二十四小時內之某時
    施用第二級毒品甲基安非他命之犯行，與前揭被訴犯行有前述之裁判上一罪關係
    ，本院自應併予審究。又被告所犯連續施用第一級毒品及連續施用第二級毒品二
    罪間，犯意各別，罪名不同，應分論併罰。爰審酌被告經觀察勒戒、強制戒治並
    論罪科刑後，仍未能戒絕其毒癮，惟念其於犯罪後坦承犯行，態度良好，且施用
    毒品行為，乃屬對其自身健康之戕害行為，及其犯罪動機、目的、手段等一切情
    狀，量處如主文所示之刑，並定應執行之刑。
四、扣案之注射針筒三支、海洛因殘渣袋二只等物，經鑑定結果，均含有第一級毒品
    海洛因之殘留，有高雄醫學大學附設中和紀念醫院編號９３０９─３４１、９３
    ０９─３４２號檢驗報告各一紙附卷可參，因客觀上已無法析離，應視同毒品，
    依毒品危害防制條例第十八條第一項前段之規定沒收銷燬之。至扣案之電燈泡一
    個，係員警於九十三年四月十六日八時五分許，在案外人黃晉義位於彰化縣和美
    鎮○○路一五二巷十七號之住處房間內查獲，黃晉義於警詢中已自承為其所有，
    且被告否認曾以該電燈泡作為施用毒品之工具，而公訴人亦未舉證證明扣案之電
    燈泡為專供施用第一、二級毒品之器具，是該電燈泡核與被告施用毒品之犯行無
    關，亦非被告所有，爰不為沒收之宣告，併此敘明。
據上論斷，應依刑事訴訟法第二百七十三條之一第一項、第二百八十四條之一、第二
百九十九條第一項前段，毒品危害防制條例條第十條第一項、第二項、第十八條第一
項前段，刑法第十一條、第五十六條、第五十一條第五款，判決如主文。
本件經檢察官甲○○到庭執行職務。
中      華      民      國    九十三    年     十一     月     十二     日
                                  臺灣高雄地方法院刑事第六庭
                                      法  官    楊筑婷
右正本證明與原本無異。
如不服本判決，應於判決送達後十日內，向本院提出上訴狀。
                                      書記官    林雯琪
中      華      民      國    九十三    年     十一     月     十五     日
附錄本判決之論罪法條：
毒品危害防制條例第十條
施用第一級毒品者，處六月以上五年以下有期徒刑。
施用第二級毒品者，處三年以下有期徒刑。
